臺灣高雄地方法院刑事判決　　　　　　　96年度訴字第2968號
公　訴　人　臺灣高雄地方法院檢察署檢察官
被　　　告　甲○○
上列被告因毒品危害防制條例案件，經檢察官提起公訴（96年度
毒偵字第5724號），被告經訊問後為有罪之陳述，本院合議庭裁
定由受命法官逕以簡式審判程序審理，判決如下：
    主    文
甲○○施用第一級毒品，處有期徒刑玖月。扣案之第一級毒品海
洛因壹包（驗後淨重零點零伍捌公克，及另殘留海洛因之空包裝
袋壹只），沒收銷燬之。
    事    實
一、甲○○前於民國90年間因施用毒品案件，經本院先後以90年
    度毒聲字第7185號、94年度毒聲字第188 號裁定，送觀察、
    勒戒、強制戒治後，於94年9 月9 日執行完畢釋放，經臺灣
    高雄地方法院檢察署檢察官以94年度戒毒偵字第499 號為不
    起訴處分確定。再因施用毒品案件，經本院於96年5 月31
    日以96年度訴字第1955號判決判處有期徒刑8 月，提起上訴
    後，於台灣高等法院高雄分院撤回上訴而告確定（尚未執行
    ，不構成累犯）。詎猶不知戒除毒癮，於上開強制戒治期滿
    釋放後5 年內之96年6 月22日凌晨1 時許，復另基於施用第
    一級毒品海洛因之犯意，在高雄市前鎮區○○○路原住民會
    館之廁所內，以摻入香煙方式施用第一級毒品海洛因1 次。
    嗣於同（22）日18時許，因行跡可疑，為警在高雄市○鎮區
    ○○街30號前攔檢，並得其同意而予搜索，當場扣得甲○○
    所持有第一級毒品海洛因1 小包（驗前淨重0.078 公克，驗
    後淨重0.058 公克），嗣經警帶回警局採尿送驗，結果呈毒
    品海洛因代謝後之嗎啡陽性反應，始悉上情。
二、案經高雄市政府警察局保安大隊移送臺灣高雄地方法院檢察
    署檢察官偵查起訴。
    理    由
一、本件被告所犯係死刑、無期徒刑、最輕本刑為3 年以上有期
    徒刑以外之罪，其於準備程序中就被訴事實為有罪之陳述，
    經法官告知簡式審判程序之旨，並聽取公訴人及被告之意見
    後，本院合議庭認無不得或不宜改依簡式審判程序進行之情
    事，依刑事訴訟法第273 條之1 第1 項、第284 條之1 規定
    ，裁定本件進行簡式審判程序，合先敘明。
二、再上揭事實，業據被告於警詢、檢察官偵訊及本院審理中坦
    承不諱，並有高雄市政府警察局保安大隊特勤中隊刑事案件
    扣押筆錄、扣押物品目錄表、扣押品收據、嫌疑人尿液採證
    代碼對照表各1 份在卷可資佐證。且被告為警查獲採尿送驗
    ，經以GC／MS（氣相層析質譜儀分析法）方式檢驗確認後，
    均呈嗎啡陽性反應，有高雄市立凱旋醫院96年7 月2 日出具
    之濫用藥物尿液檢驗報告1 紙附卷可佐；而扣案之白粉1 包
    （驗前淨重0.078 公克，驗後淨重0.058 公克），經檢驗結
    果確呈第一級毒品海洛因之陽性反應，有上開醫院96年7 月
    10日濫用藥物成品檢驗報告1 紙在卷足參，足見，被告上開
    自白，核與卷內積極事證相符，洵堪採為認定事實之證據。
    又被告於本院審理時雖辯稱：其係於前次施用毒品查獲後，
    又施用毒品，已於96年4 月在醫院戒毒，提出高雄市立凱旋
    醫院診斷證明書1 紙等語，惟被告前於96年2 月21日下午6
    時許施用第一級毒品案件，業經本院以96年度訴字第19 55
    號判決確定在案，已如上述，而被告所提上開醫院96年8 月
    23日診斷證明書雖載明：「鴉片類成癮，持續性」等字，惟
    其於本院審理中自承：伊前案被抓到後，又施用毒品，伊只
    到慈惠醫院戒毒1 次，後來沒有再去，伊是有錢時就施用毒
    品，沒有錢就沒有施用等語明確（參本院卷第38、39頁），
    且其前案96年2 月21日被查獲起，約經過約4 個月始於同年
    6 月22日再遭查獲本案，已間隔相當期間，且中間並曾停頓
    施用赴醫院戒毒1 次，而被告亦無法提出每日均有施用毒品
    海洛因之具體證據供參，則被告本件當係另行起意施用毒品
    ，而非與前案基於所謂集合犯之犯意為之甚明，從而，被告
    所辯，無從憑採，是被告有在上揭時地施用第一級毒品海洛
    因之犯行甚明。
三、按犯毒品危害防制條例第10條施用第一、二級毒品之罪者，
    檢察官應先將被告送勒戒處所觀察、勒戒，經觀察、勒戒後
    ，認無繼續施用毒品之傾向者，應即釋放，並為不起訴之處
    分，認有繼續施用毒品之傾向者，應聲請法院裁定令入戒治
    處所強制戒治。又觀察、勒戒或強制戒治執行完畢釋放後，
    5 年內再犯第10條之施用毒品罪者，檢察官應依法追訴，毒
    品危害防制條例第20條、第23條規定甚明。本件被告甲○○
    前因施用毒品案件，經本院先後以90年度毒聲字第7185號、
    94年度毒聲字第188 號裁定，送觀察、勒戒、強制戒治後，
    於94年9 月9 日執行完畢釋放後，經檢察官以94年度戒毒偵
    字第499 號為不起訴處分確定，有台灣高等法院被告前案紀
    錄表1 件在卷可稽，其於強制戒治執行完畢後，5 年以內再
    犯本件施用毒品案件，自應依上開規定論罪科刑。
四、次按海洛因為毒品危害防制條例第2 條第2 項第1 款，依其
    成癮性、濫用性及對社會危害性所分級管制之第一級毒品。
    核被告甲○○所為，係犯毒品危害防制條例第10條第1 項之
    施用第一級毒品罪。被告先持有第一級毒品海洛因進而施用
    ，其持有之低度行為應為施用之高度行為所吸收，不另論罪
    。爰審酌被告前因施用毒品案件，經送觀察、勒戒、強制戒
    治、不起訴處分、判決處刑確定後，仍不愛惜機會戒除毒癮
    ，一再施用毒品，顯見被告戒毒意志不堅，不知悔改，惟念
    及被告犯後坦承犯行，而施用毒品係戕害自身身體健康，並
    未危及他人，犯後態度尚可等一切情狀，量處如主文所示之
    刑，以資懲儆。至被告本件犯罪時間在96年6 月22日，係於
    中華民國九十六年罪犯減刑條例所定基準日96年4 月24日之
    後，不符合減刑之條件，附此敘明。
五、至扣案之白粉1 包（驗前淨重0.078 公克，驗後淨重0.058
    公克），既經檢驗結果確有第一級毒品海洛因陽性反應，有
    上開檢驗鑑定書1 份在卷足參，且殘留毒品海洛因無法析離
    之空包裝袋1 只，應視同上開毒品海洛因之一部分，依毒品
    危害防制條例第18條第1 項前段規定，不問是否為犯人即被
    告所有，併應諭知沒收銷燬之。至因檢驗所耗費之上開毒品
    ，既已滅失，爰不另為沒收銷燬之諭知，附此敘明。
據上論斷，應依刑事訴訟法第273 條之1 第1 項、第284 條之1
、第299 條第1 項前段，毒品危害防制條例第10條第1 項、第18
條第1 項前段，判決如主文。
本案經檢察官洪期榮到庭執行職務。
中　　華　　民　　國　　96　　年　　8 　　月　　31　　日
                  刑事第三庭    法　官  李昆南
以上正本，係照原本作成，證明與原本無異。
如不服本判決，應於送達後10日內，向本院提出上訴狀。
中　　華　　民　　國　　96　　年　　8 　　月　　31　　日
                                書記官  黃美玲
附錄本判決論罪之法條：
毒品危害防制條例第10條第1項
施用第一級毒品者，處6 月以上 5 年以下有期徒刑。
